【裁判字號】    89,上訴,44
【裁判日期】    890427
【裁判案由】    違反槍砲彈藥刀械管制條例
【裁判全文】
臺灣高等法院臺南分院刑事判決        八十九年度上訴字第四四號  Ａ
      上  訴  人
      即  被  告  丙  ○  ○
      選任辯護人  張  雯  峰  律師
      上  訴  人
      即  被  告  甲  ○  ○
右上訴人因違反槍砲彈藥刀械管制條例等案件，不服臺灣嘉義地方法院八十八年度訴
字第四一九號中華民國八十八年十一月十五日第一審判決（起訴案號：臺灣嘉義地方
法院檢察署八十八年度偵字第二五七二號），提起上訴，本院判決如左：
      主      文
上訴駁回。
      事      實
一、丙○○於民國八十七年三月間，在嘉義市○○路某模型玩具店以新台幣（下同）
    六千元購入玩具手槍一枝，並於同年六、七月間某日，在其位於嘉義市○○街一
    ０三之一號六樓一住處內，未經主管機關許可，擅自將該玩具手槍用「拆除近彈
    室端之橫向阻鐵，並車通近槍口端圓形偏心阻鐵」以及「槍管貫通後，槍管與槍
    身改以銅線替代螺絲固定」之方式，製造成為可發射金屬或子彈具有殺傷力之改
    造玩具手槍，並持有之。嗣於八十七年十一月間，因甲○○與其姐夫李登財發生
    爭執，李登財乃與乙○○於八十七年十一月二十九日凌晨一時許，至嘉義市○○○路十一號十一樓三與甲○○調解，席間甲○○遂以電話將該情形告知丙○○，
    二人乃共同基於持槍恐嚇之犯意聯絡，由丙○○將前開可發射金屬或子彈具有殺
    傷力之改造玩具手槍攜至該處，並於席間將之交予甲○○觀看把玩，用以恫嚇李
    登財、乙○○二人，甲○○觀看把玩後，即帶領丙○○至該大樓樓梯間，先將該
    改造手槍藏放於樓梯間，嗣於雙方於調解之際，因乙○○與甲○○發生口角，甲○○心生不悅，即用手比作手槍之姿勢，示意丙○○至樓梯間取出前開改造手槍
    ，丙○○立刻至樓梯間將改造手槍取出後返回，拉動該改造手槍之滑套，並以改
    造手槍抵住乙○○胸口，向乙○○恫稱：「要小心點」等語，復隨即以該改造手
    槍向窗口外面發射二槍（均為無殺傷力之空包彈），而以加害生命之事，恐嚇乙○○致其心生畏懼而危害於安全。（恐嚇部份經撤回上訴）嗣經警於八十八年三
    月二十五日十一時十分許，在嘉義市○○路○段五八八號二樓處，扣得丙○○所
    有之改造手槍一枝（槍枝管制編號：0000000000號，含彈匣），因而
    查獲上情。
二、案經嘉義市警察局第一分局報請台灣嘉義地方法院檢察署檢察官偵查起訴。
      理      由
一、訊據上訴人即被告丙○○固不否認有前揭改造扣案之手槍及持該改造手槍恐嚇之
    行為，訊據上訴人即被告甲○○亦不否認有前揭持改造手槍恐嚇之行為，惟均否
    認有何違反槍砲彈藥刀械管制條例之犯行，並辯稱：扣案槍枝之槍身與槍管僅靠
    一根螺絲結合，且其材質為生鐵，如發射子彈無法負荷子彈之爆炸力，會造成膛
    炸，故應非具有殺傷力之手槍云云。然查：前揭事實，業據被告丙○○於警訊時
    （警卷第二頁、第三頁、第五頁反面參見）、偵查中（偵卷第八頁反面、第九頁
    、第二十三頁參見）以及原審調查時（原審八十八年七月二十八日訊問筆錄），
    以及被告甲○○於警訊時（警卷第八頁參見）、偵查中（偵卷第八頁反面、第九
    頁參見）以及原審調查時（原審八十八年七月二十八日訊問筆錄參見）供述明確
    ，經核與證人乙○○、吳家榮於警訊時證稱甲○○示意丙○○取槍向其恫嚇等語
    （警卷第十頁反面、第十一頁、第十四頁反面、第十五頁）情節相符，是被告丙○○確有前揭改造扣案之改造手槍之行為，而被告丙○○、甲○○二人亦有共同
    持扣案之改造手槍為恐嚇之行為，應堪認定；次查：扣案之改造手槍經送內政部
    警政署刑事警察局鑑定結果認：「送鑑改造手槍一枝（槍枝管制編號：0000
    000000號），認係由仿ＷＡＬＴＨＥＲ廠半自動手槍製造之金屬玩具手槍
    將槍管車通改造而成，機械性能良好，認均具殺傷力。」，此有內政部警政署刑
    事警察局八十八年四月十六日刑鑑字第三三四五六號鑑驗通知書在卷可稽（偵卷
    第十一頁參見）；又查：扣案之改造手槍，再經原審就槍管之貫通方式以及承受
    爆發力等情形，送內政部警政署刑事警察局鑑定結果認：「一、扣案槍枝（槍枝
    管制編號：0000000000號）槍管之貫通方式，認係拆除近彈室端之橫
    向阻鐵，並車通近槍口端圓形偏心阻鐵。二、扣案槍枝（槍枝管制編號：000
    0000000號）槍管貫通後，槍管與槍身改以銅線替代螺絲固定，經實際試
    射，仍可擊發子彈，且槍管及槍身並未分離，即槍管及槍身之結合強度可承受子
    彈擊發時之爆炸力」，此復有內政部警政署刑事警察局八十八年十月一日（八八
    ）刑鑑字第九六九五九號回函在卷可稽（原審卷參照），被告上訴本院後，聲請
    再送法務部調查局鑑定，亦認上開槍枝具殺傷力，有該局八十九年三月九日鑑定
    通知書為憑。丙○○、甲○○二人前開辯詞，委不足採；此外，復有改造手槍一
    枝（槍枝管制編號：0000000000號，含彈匣）扣案可資佐證，是本件
    事證已臻明確，被告二人之犯行堪予認定。其請求將槍枝再送其他機關鑑定已無
    必要。
二、核被告丙○○所為，係違反槍砲彈藥刀械管制條例第十一條第一項之未經許可製
    造其他可發射金屬或子彈具有殺傷力之改造玩具手槍罪（恐嚇部分撤回），而被
    告甲○○所為，則係違反槍砲彈藥刀械管制條例第十一條第四項之未經許可持有
    其他可發射金屬或子彈具有殺傷力之改造玩具手槍罪及刑法第三百零五條之恐嚇
    罪。被告丙○○、甲○○就持有其他可發射金屬或子彈具有殺傷力之改造玩具手
    槍以及恐嚇之行為，有犯意聯絡及行為分擔，為共同正犯。而被告丙○○持有其
    他可發射金屬或子彈具有殺傷力之改造玩具手槍之行為，應為製造其他可發射金
    屬或子彈具有殺傷力之改造玩具手槍之行為所吸收，不另論罪。又被告甲○○所
    犯違反槍砲彈藥刀械管制條例第十一條第四項之罪及刑法第三百零五條之罪間，
    具有方法或結果之牽連關係，為牽連犯，應依刑法第五十五條之規定，從一重之
    槍砲彈藥刀械管制條例第十一條第四項之罪處斷。
三、原審適用槍砲彈藥刀械管制條例第十一條第一項、第四項，刑法第十一條前段、
    第二十八條、第三百零五條、第五十五條、第四十二條第二項、第三十八條第一
    項第一款，罰金罰鍰提高標準條例第一條前段、現行法規所定貨幣單位折算新台
    幣條例第二條審酌被告之品行、犯罪之動機、手段、所生之危害及犯罪後，坦承
    犯行態度良好等一切情狀，量處丙○○有期徒刑伍年肆月，併科罰金新台幣貳萬
    元，量處甲○○有期徒刑壹年肆月，併科罰金新台幣壹萬元，並諭知罰金如易服
    勞役，均以佰元（即新台幣玖佰元）折算壹日。併認扣案之改造手槍壹枝（槍
    枝管制編號：0000000000號，含彈匣）為違禁物，依法併予宣告沒收
    。及敘明扣案之改造子彈六顆，均係玩具金屬空彈殼，業據內政部警政署刑事警
    察局鑑定無訛，此有前揭內政部警政署刑事警察局八十八年四月十六日刑鑑字第
    三三四五六號鑑驗通知書在卷可稽（偵卷第十一頁參見），是扣案之子彈六顆，
    非屬違禁物，應堪認定，爰不另為沒收之諭知。又被告丙○○、甲○○固有製造
    、持有前揭槍械之行為，然二人先前並未有何刑事紀錄，素行良好，且其於警訊
    時之初，即坦認犯行，頗具悔意，被告丙○○並協警起出槍械，顯見被告二人之
    惡性尚非重大，且本案刑之宣告，已足以使其警惕，若遽以宣告強制工作，顯有
    違比例原則，爰不予宣告強制工作（司法院大法官會議第四七一號解釋參照），
    核其認事用法俱無不合，量刑亦稱妥適，被告等上訴意旨猶執前詞指上開槍枝未
    具殺傷力云云，指摘原判決不當，為無理由，應予駁回。
據上論斷，應依刑事訴訟法第三百六十八條，判決如主文。
本案經檢察官劉榮堂到庭執行職務。
中    華    民    國      八十九      年      四      月      二十七    日
                                  臺灣高等法院臺南分院刑事第二庭
                                      審判長法官  游    明    仁
                                            法官  林    永    茂
                                            法官  蘇    重    信
右正本證明與原本無異。
如不服本判決，應於判決送達後十日內向本院提出上訴狀，其未敘述理由者並應於提
出上訴狀後十日內向本院補提理由書（應附繕本)。
                                      法院書記官  李    珍    鳳
中    華    民    國      八十九      年      五      月        一      日
附錄本案論罪科刑所適用法條全文：
槍砲彈藥刀械管制條例第十一條第一項：
未經許可，製造、販賣或運輸第四條第一款所稱其他可發射金屬或子彈具有殺傷力之
各式槍砲者，處五年以上有期徒刑，併科新臺幣一千萬元以下罰金。
槍砲彈藥刀械管制條例第十一條第四項：
未經許可，持有寄藏或意圖販賣而陳列第一項所列槍砲者，處一年以上七年以下有期
徒刑，併科新臺幣七百萬元以下罰金。


司法院資訊處製作；財團法人民間司法改革基金會備份。
